- pro.arnold.renard@gmail.com
- **©** 06 21 89 76 55
- 4 Allée des Vergers, 95160 Montmorency
- https://noshyra.github.io/Portfolio/

Langues

Anglais

• Niveau de langue B1.

Loisirs

Jeux vidéo

Piano

Course à pied

Compétences informatiques

Réseau informatique

Débutant maitrise des IP symétrique et VLSM.

Création de routage inter-Vlan.

Système d'exploitation Linux

Débutant

Maitrise de SSH, OCS.

Création:

- Pare-feu
- Proxy
- DHCP
- DNS
- -AD
- -Reverse Proxy
- -GLPI
- -ocs

Python

Maîtrise :

- de la Programmation orientée objet
- des dico
- de File et Pile

SQL

Maîtrise des commandes de base.

HTML

Maîtrise des commandes de base.

Arnold RENARD

Réseau informatique

Étudiant motivé, en gestion de réseau informatique, je bénéficie d'une expérience pratique dans le domaine de l'informatique acquise au cours de mon BAC spécialités NSI et de ma formation en BTS SIO SISR. Je sais me montrer attentif et à l'écoute.

Expériences professionnelles

Stage IT

De janvier 2023 à février 2023 KUBA Espace Valentin Nord

Missions effectué durant le stage:

- Déploiement de machine Windows
- Résolutions de tickets utilisateur
- Configuration d'un switch powerconnect 6248

Stage Infrastructure Informatique

De juin 2022 à juillet 2022 GIMA Beauvais, France

Missions effectué durant le stage:

- Mise à jour de l'application GLPI
- Mise en place d'un routeur/proxy/pare-feu/DHCP qui fait le lien entre internet et une borne wifi LinkSys
- La rédaction de documentation à disposition de la hotline
- Mise en place d'un serveur de données et installer ce serveur sous Windows serveur 2012r2
- Les opérations de rackement, dérackement, câblage et décâblage de plusieurs serveurs.

Diplômes et Formations

BTS Services Informatiques aux Organisations

Depuis septembre 2021 Lycée Jean-Jacques Rousseau Montmorency, 95

Matières importantes:

- -Réseau
- -Sécurité
- -Déploiement

Projets accomplie durant les deux ans,

- mise en place d'un pare-feu à l'aide d'iptables sur Linux,
- mise en place d'un proxy par l'intermédiaire de squid et squidguard sur Linux.
- mise en place d'un réseau DHCP et DNS inter-routeurs sur des machines Linux.
- mise en place d'un serveur apache sur une machine Linux.
- mise en place d'un contexte, routage inter-vlan, pare-feu, base AD, DHCP, DNS...

Dans le cadre d'un projet en équipe, nous avons réalisé un site Web qui nous demandait une authentification afin d'accéder à un jeu. Nous avons utilisé comme langages de programmation du HTML, CSS, PHP et Pygame.

BAC Général

De septembre 2018 à juin 2021 Lycée Jean-Jacques Rousseau Montmorency, 95

LV1 Anglais, LV2 Allemand

Spécialité : Mathématique, Numérique et Sciences Informatiques